臺灣花蓮地方法院民事裁定　　　　　　　 96年度聲更字第1號
聲　請　人　乙○○
相　對　人　立光建設股份有限公司
法定代理人　丙○○
相　對　人　甲○○
上列聲請人聲請發還擔保金事件，經台灣高等法院花蓮分院廢棄
發回本院更為裁定，本院裁定如下：
    主  文
本院86年度存字第19號擔保提存事件，聲請人所提供擔保之台灣
土地銀行整存整付定期儲蓄存款存單壹張（面額新台幣壹佰萬元
、號碼：AB0000000號）准予發還。
聲請費用由相對人負擔。
    理  由
一、按訴訟終結後，供擔保人證明已定二十日以上之期間，催告
    受擔保利益人行使權利而未行使，或法院依供擔保人之聲請
    ，通知受擔保利益人於一定期間內行使權利並向法院為行使
    權利之證明而未證明者，法院應依供擔保人之聲請，以裁定
    命返還其提存物，民事訴訟法第104條第1項第3款定有明文
    。至於執行法院對於擔保金實施扣押後，應俟供擔保人得取
    回提存物時，始得交付強制執行，從而執行法院之扣押，並
    不影響應否准許返還擔保金之裁定，要難因此遽謂供擔保人
    不得聲請法院裁定准許返還擔保金（最高法院71年度台抗字
    第484號裁定參照）。
二、本件聲請意旨略以：聲請人與相對人間因請求損害賠償事件
    ，前遵本院86年度裁全字第26號假扣押裁定，提供面額新台
    幣100萬元之台灣土地銀行整存整付定期儲蓄存款存單AB000
    0000號為擔保金（下稱系爭提存物），並以本院86年度存字
    第19號擔保提存事件提存後，聲請假扣押執行相對人所有財
    產在案。茲因本院86年度訴字第44號損害賠償事件已經終結
    （歷審案號為台灣高等法院花蓮分院86年度上字第79號、88
    年度上更(一)字第15號、90年度上更(二)字第2號、最高法院88
    年度台上字第1111號、89年度台上字第2964號、92年度台上
    字第910號），而聲請人亦已向本院聲請通知相對人限期行
    使受擔保利益人之權利，並向本院為行使權利之證明，經本
    院以95年度聲字第35號裁定並確定在案，惟受擔保利益人即
    相對人逾期未行使權利，爰依前揭規定，聲請返還系爭擔保
    金等語。
三、經查：聲請人前開主張，業經本院依職權調取86年度存字第
    19號提存卷、95年度聲字第35號卷、86年度訴字第44號損害
    賠償事件歷審卷宗核閱無誤，且查明相對人迄未向本院對聲
    請人提起民事損害賠償訴訟屬實，是聲請人欲請求返還之系
    爭提存物，雖經本院民事執行處予以扣押，揆諸前開說明，
    仍無礙於聲請人聲請以裁定命返還系爭提存物，從而，聲請
    人依前揭規定，聲請返還系爭擔保金，自無不合，應予准許
    。
四、依民事訴訟法第95條、第78條、第85條第1項，裁定如主文
    。
中　　華　　民　　國　　96　　年　　7 　　月　　11　　日
                     臺灣花蓮地方法院民事庭
                         法      官　陳燁真
以上正本證明與原本無異。
如不服本裁定，應於裁定送達後10日內向本院提出抗告狀，並繳
納抗告費新臺幣1,000元（應抄附繕本）。
中　　華　　民　　國　　96　　年　　7 　　月　　11　　日
                         法院書記官  唐千惠
